【裁判字號】    95,上訴,276
【裁判日期】    950323
【裁判案由】    毒品危害防制條例
【裁判全文】
臺灣高等法院臺中分院刑事判決         95年度上訴字第276號
上  訴  人
即  被  告  甲○○
上列上訴人因毒品危害防制條例案件，不服臺灣彰化地方法院94
年度訴字第1993號中華民國94年12月20 日第一審判決（起訴案
號：臺灣彰化地方法院檢察署94年度毒偵字第3725號），提起上
訴，本院判決如下：
    主  文
上訴駁回。
    事  實
一、甲○○曾因違反毒品危害防制條例案件，經臺灣彰化地方法
    院以93年度毒聲字第888號裁定送觀察、勒戒後，認無繼續
    施用毒品之傾向，於民國（下同）93年11月24日釋放，並由
    臺灣彰化地方法院檢察署檢察官以93年度毒偵字第3077號、
    第4364號為不起訴處分確定。詎其仍不知悔改，於前開觀察
    、勒戒執行完畢釋放後5年內，復基於施用第一級毒品海洛
    因之犯意，於94年6月20日之某時許，在彰化縣二水鄉○○
    村○○路○段195號處，以將第一級毒品海洛因摻入香菸內，
    點火加以吸食之方式，施用第一級毒品海洛因1次。另基於
    施用第二級毒品甲基安非他命（起訴書誤載為安非他命）之
    概括犯意，自94年5月中旬起，至94年6月20日下午5時許止
    ，在彰化縣二水鄉○○村○○路○段195號、彰化縣二水鄉○
    ○村○○路○段122巷6號等處所，以將第二級毒品甲基安非
    他命置放於玻璃管內，以火燒烤使成氣體後吸食之方式，連
    續施用第二級毒品甲基安非他命多次，平均約1個禮拜施用1
    次。嗣於94年6月23日上午11時10分許，在彰化縣二水鄉○
    ○村○○路○段122巷6號處所內，為警持搜索票所查獲，並
    當場扣得已使用過之削尖剷管1支。
二、案經彰化縣警察局田中分局報請臺灣彰化地方法院檢察署檢
    察官偵查起訴，經臺灣彰化地方法院認有刑事訴訟法第273-
    1條第1項之情形，而改依簡式審判程序審理。
    理  由
一、上揭事實，業據上訴人即被告（以下簡稱被告）迭於警詢、
    原審及本院審理時均坦承不諱，且其於94年6月23日為警查
    獲時所採取之尿液，經送鑑驗結果，確分別呈甲基安非他命
    與嗎啡陽性反應，此有彰化縣警察局田中分局委託檢驗尿液
    代號與真實姓名對照單及彰化縣衛生局94年7月4日煙檢字第
    942736號煙毒尿液檢驗成績書各一紙附卷可稽，並有扣案之
    已使用過之削尖剷管1支可資佐證，足認上開犯罪事實無訛
    。復參以施用第一級毒品海洛因及第二級毒品甲基安非他命
    具有成癮性，被告前又已有施用毒品之犯行，有其前案紀錄
    可憑，且經觀察、勒戒之執行後，仍再次施用毒品，並為警
    查獲，被告顯有難以戒斷，且已成癮之情事，故雖被告於94
    年6月23日為警查獲前4日以外之施用毒品犯行未經採尿鑑驗
    ，然依前開說明，亦應認被告之自白確與事實相符，洵堪採
    信。再查，被告曾因施用毒品案件，經臺灣彰化地方法院以
    93年度毒聲字第888號裁定送觀察、勒戒後，認無繼續施用
    毒品之傾向，於民國93年11月24日釋放，並由臺灣彰化地方
    法院檢察署檢察官以93年度毒偵字第3077、4364號為不起訴
    處分確定等情，有該不起訴處分書、裁定書、臺灣高等法院
    被告全國前案紀錄表及臺灣彰化地方法院檢察署刑案資料查
    註紀錄表在卷足憑，被告顯係於受觀察、勒戒執行完畢釋放
    後，5年內再犯毒品危害防制條例第10條第1、2項之罪，依
    同條例第23條第2項規定，應依法論科。綜上所述，本件犯
    罪事證明確，被告前開犯行洵堪認定。
二、核被告所為，係犯毒品危害防制條例第10條第1項之施用第
    一級毒品罪及同條第2項之施用第二級毒品罪。被告為施用
    毒品而持有第一、二級毒品，其持有之低度行為均應為施用
    之高度行為所吸收，均不另論罪。被告先後多次施用第二級
    毒品之犯行，時間均緊接，所犯又係構成要件相同之罪，顯
    係基於概括犯意反覆為之，為連續犯，應依刑法第56條規定
    ，以一罪論，並加重其刑。又查其所犯上開二罪，犯意各別
    ，行為互殊，且犯罪構成要件亦不同，應予分論併罰。按服
    用甲基安非他命，經代謝後，尿液中可以同時檢出甲基安非
    他命及安非他命，且一般甲基安非他命的濃度會大於安非他
    命的濃度；但服用安非他命，尿液中只能檢驗出安非他命（
    參見詮昕科技股份有限公司90年10月12日詮昕字第900034號
    函文）。查被告於94年6月23日為警採集之尿液，經送往彰
    化縣衛生局檢驗結果，係呈甲基安非他命陽性反應，揆諸前
    揭說明，足見被告所施用之第二級毒品應為甲基安非他命無
    訛，檢察官起訴書認被告所施用之第二級毒品係安非他命，
    應屬誤載，附此敘明。原審判決依上開理由，適用毒品危害
    防制條例第10條第1項、第2項，刑法第11條、第56條、第51
    條第1項第5款、第38條第1項第2款之規定，並審酌被告前曾
    有施用毒品犯行，經送觀察、勒戒執行完畢釋放後，猶不知
    悔改，再施用毒品不輟，不僅戕害自身健康，更辜負國家將
    之視為病人，並施以長時間之勒戒處遇之苦心，惟其對他人
    權益之侵害仍屬有限，且於審理時均已坦承犯行，暨其犯罪
    動機、目的、手段、施用之次數、期間及其智識程度、生活
    狀況等一切情狀，就被告施用第一級毒品部分，處有期徒刑
    7月；就施用第二級毒品部分，處有期徒刑4月。並定其應執
    行刑為有期徒刑10月，且認扣案之已使用過之削尖剷管1支
    ，係屬被告所有施供被告施用毒品所用，業據被告供承在卷
    ，而予以宣告沒收，核其認事用法均無違誤，量刑亦稱妥適
    ，被告上訴主張其於本件犯行後，即未再施用第一級、第二
    級毒品，原審量刑過重等語，指摘原審判決不當，惟如前所
    述，原審業已詳為審酌上情而為量刑，並無何不當之處，被
    告上開上訴，顯無理由，應予駁回。
三、據上論斷，應依刑事訴訟法第368條，判決如主文。
本案經檢察官乙○○到庭執行職務。
中    華    民    國    95    年    3    月    23     日
            刑事第三庭  審判長法  官  王  增  瑜
                              法  官  陳  欣  安
                              法  官  胡  忠  文
上列正本證明與原本無異。
施用第一級毒品部分，得上訴。
施用第二級毒品部分，不得上訴。
如不服本判決應於收受送達後十日內向本院提出上訴書狀，其未
敘述上訴之理由者並得於提起上訴後十日內向本院補提理由書（
均須按他造當事人之人數附繕本）。
                              書記官  陳  麗  玉
中    華    民    國    95    年    3    月    24     日
附錄論罪法條
毒品危害防制條例第10條
施用第一級毒品者，處6月以上5年以下有期徒刑。
施用第二級毒品者，處3年以下有期徒刑。
                                                      Ａ


司法院資訊處製作；財團法人民間司法改革基金會備份。
